臺灣臺中地方法院刑事判決　　　　　 96年度豐簡上字第840號
上　訴　人　甲○○
即　被　告
上上訴人因賭博等案件，不服臺灣臺中地方法院豐原簡易庭96年
度豐簡字第554號中華民國96年8月1日第一審簡易判決（聲請案
號：台灣台中地方法院檢察署96年度速偵字第3431號），提起上
訴，本院判決如下：
    主    文
上訴駁回。
    犯罪事實及理由
一、本案經本院理結果，認第一審簡易判決認事用法及量刑均無
    不當，應予維持，並引用第一審判決書記載之事實、證據及
    理由。
二、上訴意旨略以：（一）、原判決認定本案之「世界盃禮品自
    動販賣機」與「神祕魔法石」二台均為電子遊戲機，惟依經
    濟部之函表示，該二台遊戲機並非電子遊戲機。（二）原判
    決認定本案之賭法，係玩家每投入新台幣十元等值之代幣一
    枚，開啟分數之後，再按機具中之倍數鍵及其他所須之按鍵
    ，如押中可得所押倍數而贏得點數，該點數不玩時可換取現
    金，若未押中，則所押之代幣即歸甲○○所有，惟查上述二
    台機具，並無前開功能，請予現場查驗。（三）被查獲當時
    並無賭客把玩，平常並未插電營業，且被查獲代幣二十二枚
    ，係客人余洪鈞要購買此二部機器，以代幣試玩功能，並非
    賭金，請傳訊證人余洪鈞、陳進坤作證即可明瞭。（四）綜
    前所述，本案被查獲之機具並非賭博機具，被告亦未以之與
    他人賭博財物，請撤銷原判決，改判被告無罪云云。
三、經查：（一）「世界盃禮品自動販賣機」與「神祕魔法石」
    二種販賣機雖經經濟部電子遊戲機評鑑委員會評定為非屬電
    子遊戲機，有經濟部91年9月16日經商字第09102209240號函
    ，及93年10月4日經商字第09302168130號函，在本院卷第4
    頁、第5頁足稽；惟該評定係以當時送評定之機種，為對價
    取物方式，尚無射倖性而為評定非屬電子遊戲機，非謂所有
    以「世界盃禮品自動販賣機」與「神祕魔法石」為名之機種
    均為該部所評定之機種，故如機具有修改，則非原評鑑之機
    具，如經修改，且具有積、押分之功能，或僅有遊戲功能，
    則已非原申請評鑑之機具，屬於電子遊戲機範疇，另有經濟
    部94年12月26日，經商字第09402196450號函，及95年1月4
    日，經商字第09402204820號函，附警詢卷中可參，本案被
    查獲之二台「世界盃禮品自動販賣機」與「神祕魔法石」機
    具，均有積分之功能，另「世界盃禮品自動販賣機」尚有押
    分功能，有被查扣機具翻拍照片二張在警詢卷內足稽，被告
    於警詢中亦自承該機具可以押分及積分，是扣案之機具顯然
    非經濟部原先評鑑之機種，而係經修改後，具有押分、積分
    之電子遊戲機種，被告此部分所辯尚非可採。（二）被告於
    警詢中另供稱，如客人在機台上有累積分數不願繼續遊戲可
    以將分數向櫃台兌換現，於偵查中亦自承不特定之客人均可
    把玩，伊承認有意圖營利聚眾賭博之犯行，參酌被查獲時該
    二部機具均有插電，有扣案機具照片在卷足稽，及如前所述
    扣案之機具具有押分、積分之功能等情，足認本案被告確有
    以扣案之二部機具為賭博行為，被告所辯未以該二台機具為
    賭博行為，亦不可採信，且本案事證已明，其另行聲請本院
    勘驗扣案機具，以證明扣案機具係經濟部評定之非電子遊戲
    機，及聲請傳訊證人余洪鈞、陳進坤，以證明扣案之代幣非
    客人把玩所留下，即無必要。
    （三）綜上所述，本案被告上訴並無理由，應予駁回。
四、據上論斷，應依刑事訴訟法第455條之1第3項、第373條、第
    368條，判決如主文。
中　　華　　民　　國　　96　　年　　10　　月　　29　　日
                  刑事第四庭    審判長法  官  林宜民
                                      法  官  許惠瑜
                                      法  官  林清鈞
上正本證明與原本無異。
本件不得上訴。
                                      書記官  陳貴卿
中　　華　　民　　國　　96　　年　　10　　月　　29　　日
附錄本案論罪科刑法條全文
中華民國刑法第268條
意圖營利，供給賭博場所或聚眾賭博者，處 3 年以下有期徒刑，
得併科3千元以下罰金。
